【裁判字號】    89,易,2863
【裁判日期】    891019
【裁判案由】    竊盜
【裁判全文】
臺灣臺中地方法院刑事判決                        八十九年度易字第二八六三號
    公  訴  人  臺灣台中地方法院檢察署檢察官
    被      告  甲○○
                乙○○
右列被告因竊盜案件，經檢察官提起公訴（八十九年度偵字第一三０二０號），本院
判決如左：
    主  文
甲○○、乙○○共同竊盜，各處罰金貳仟元，如易服勞役，均以參佰元折算壹日。
    事  實
一、甲○○係上匠防水防熱工程有限公司之負責人，該公司承作台中縣大里市○○街
    二九一巷二十二號之擴建工程，民國（下同）八十九年七月二十九日上午八時二
    十分許，其與所僱用之工人乙○○駕車欲至上址施作，因所攜帶供支撐模板之木
    條不夠，途經台中縣大里市○○○街、永隆路口之工地時，見有木條放置於該處
    ，竟共同基於意圖為自己不法所有之犯意聯絡，搬取二十二支該處置放之木條至
    車上而竊取之（木條一支價值新台幣（下同）二百元）。嗣為木條之所有人丙○○發現而報警當場查獲。
二、案經台中縣警察局霧峰分局報請台灣台中地方法院檢察署檢察官偵查起訴。
    理  由
一、訊據被告甲○○、乙○○二人固均坦承有於右揭時地搬運木條上車之事實，惟矢
    口否認有何竊盜之犯行，被告甲○○辯稱：伊有問過工地旁之工人，是工人叫伊
    自己搬的，伊並無竊盜之意云云，被告乙○○則辯稱：伊係受僱於甲○○，是甲○○叫伊搬的云云。然查，右揭被告等搬取之木條為丙○○所有，一支價值約二
    百元乙節，業據丙○○於警訊時供述甚明，且其於本院調查時到庭陳稱：這些東
    西是建築之材料，不是我不要的，東西都是我的，我沒有交待工人處分。依照我
    們工程的習慣，現場工地還沒有完工，應知材料是有價值，還要用的不可以隨便
    亂搬等語，再參諸被告甲○○於偵查時供承因為渠等至台北帶下的木條不夠，又
    不知去那裡買，才至工地問等語，可見其主觀上知道該些木材並非毫無價值之棄
    置品甚明。再就常情而言，工地之材料一般係屬承包工程之包商所有，被告甲○○於警訊時亦供稱：工地現場有兩名工人，我就問工人空地的木條是否為你們所
    有，工人說不是，我再問工人你們是否知道木條所有人，工人說不知道等語，是
    其亦明知在場之工人對該些木條均無處分權，豈可籍口該無所有權又無處分權之
    工人告知可自行搬取後即得任意取用該些木條。其擅自搬取他人木條之行為，即
    已該當刑法竊盜罪之構成要件。又被告乙○○為甲○○僱用之人，於本院審理時
    自承當天是甲○○下去向工人說話，我在車上等，我有聽到工人說要可以自己拿
    等語，是其自始均在場參與，對上情當知之甚明；且查被告乙○○甫因在台北南
    港工地內竊取工地內之電線，為台灣士林地方法院於八十九年五月三十一日以竊
    盜罪判處拘役五十九日，緩刑二年確定（八十九年度簡字第五一三號），有該案
    判決一份在卷可稽，則其對在工地內不得任意搬取物品乙節理當知之甚明，自不
    得以其係受命搬運云云而卸飾其責。另被告甲○○提出發票及估價單一紙資以証
    明搬取之木條一支價值僅約八十元，然按被告等竊得之木條，一支價值為二百元
    乙節，業據告訴人供陳甚明，且縱認被告所言屬實，因該等木條非無價值之物，
    亦無礙於渠等竊盜罪行之認定。是事証明確，被告二人右揭犯行，洵堪認定。
二、核被告甲○○、乙○○二人所為，均係犯刑法第三百二十條第一項之普通竊盜罪
    。其二人犯上開罪行，具有犯意聯絡及行為分擔，均為共同正犯。爰審酌被告二
    人犯罪之動機、目的，被告乙○○前甫因竊盜罪經法院判處拘役五十九日，緩刑
    二年確定，猶不知謹慎行事，惟其係受僱於被告甲○○而聽命搬運，及渠二人犯
    罪之手段尚屬輕微，所竊得之財物價值亦屬非高等一切情狀，量處如主文所示之
    刑，並均諭知易服勞役之折算標準。
據上論斷，應依刑事訴訟法第二百九十九條第一項前段，刑法第三百二十條第一項、
第二十八條、第四十二條第二項，罰金罰鍰提高標準條例第一條前段、第二條，判決
如主文。
中      華      民      國      八十九      年     十     月    十九    日
                                            法  官  吳幸芬
右正本證明與原本無異。
如不服本判決，應於判決送達後十日內向本院提出上訴狀( 應附繕本) ，上訴於台灣
高等法院台中分院。
                                            書記官
中      華      民      國      八十九      年     十     月    二十三  日
附錄本案論罪科刑法條全文
刑法第三百二十條
意圖為自己或第三人不法之所有，而竊取他人之動產者，為竊盜罪，處五年以下有期
徒刑、拘役或五百元以下罰金。
意圖為自己或第三人不法利益，而竊佔他人之不動產者，依前項之規定處斷。
前二項之未遂犯罰之。


司法院資訊處製作；財團法人民間司法改革基金會備份。
